臺灣臺北地方法院民事判決　　　　　　93年度重訴字第1453號
原　　　告　甲○○
　　　　　　　　　　　　五樓
訴訟代理人　趙平原律師
被　　　告　乙○○
　　　　　　　　　　　　之二
訴訟代理人　潘正芬律師
複代理人　　蔡岳龍律師
上列當事人間請求返還房屋事件，本院於民國94年2月24日言詞
辯論終結，判決如下：
    主  文
被告應將坐落台北縣新店市○○段0798地號土地及其上之台北縣
新店市○○段2135建號建物（門牌號碼台北縣新店市○○路○段1
0號13樓之2）遷讓交還原告。並應自民國九十三年十月五日起，
至交還上開房屋之日止，按月給付原告以新臺幣壹萬參仟伍佰捌
拾肆元計算之損害金。
訴訟費用由被告負擔。
本判決於原告以新台幣壹佰零玖萬元為被告供擔保後，得假執行
。但被告以新台幣參佰貳拾伍萬參仟伍佰捌拾陸元為原告預供擔
保，得免為假執行。
    事實及理由
一、原告主張：原告於93年9月27日，透過台灣台北地方法院強
    制執行程序，標買坐落台北縣新店市○○段0798地號土地及
    其上之台北縣新店市○○段2135建號建物（門牌號碼台北縣
    新店市○○路○段10號13樓之2），經台灣台北地方法院發給
    原告權利移轉證書，並於93年10月5日取得所有權，及辦理
    所有權移轉登記在案。惟系爭房屋遭被告占有，被告雖主張
    就系爭房屋有租賃關係，惟被告自始無法提出租約以實其說
    ，且不受買賣不破租賃之保護，為無權占有，原告爰依民法
    第767條規定，請求被告遷讓返還系爭房屋。又被告無權占
    有系爭房屋，屬不法侵害原告之財產權，被告應按月賠償原
    告自93年10月5日起相當租金之損害13584元。而聲明：被告
    應將系爭房遷讓交還原告，並應自93年10月5日起，按月給
    付原告13584元，並願供擔保，聲請宣告假執行。
    被告則以：被告與系爭房屋之前所有權人福豪建設股份有限
    公司（下稱福豪公司）訂有5年之定期租貨契約，被告並非
    無權占有，該租賃契約對原告繼續存在，被告並無該當土地
    法第100條之情形，原告不得主張收回房屋及損害賠償等語
    ，資為抗辯。而聲明：原告之訴及假執行之聲請均駁回，如
    受不利判決，願供擔保請准宣告免為假執行。
二、原告主張於93年9月27日，透過台灣台北地方法院強制執行
    程序，標買系爭房屋，並台灣台北地方法院發給權利移轉證
    書，於93年10月5日取得所有權，並辦理所有權移轉登記在
    案，惟為被告占有使用之事實，業經原告提出土地及建物登
    記簿謄本、權利移轉證書為證，被告對此並不爭執，自堪信
    為真實。至原告主張被告係無權占有系爭房屋，應遷讓交還
    系爭房屋，並賠償相當租金之損害等情，則為被告所否認，
    並以前開情詞置辯。經查：
（一）被告辯稱其與系爭房屋之前所有權人福豪公司訂有自91年
      4月起至96年3月止之5年定期租賃契約，被告並非無權占
      有，並提出系爭房屋91年7、8、10、11月份繳交管理費之
      收據為證，惟此為原告所否認。查系爭房屋於93年5月14
      日本院93年度民執字第12731號強制執行事件實施查封時
      ，被告當場表示向福豪公司承租系爭房屋，從91年4月起
      租至96年4月共六年，租金15000元，無押金，租金一年給
      付一次，租約會再陳報法院等語，有原告所提查封筆錄在
      卷可稽。依民法第425條規定，被告於查封時主張之租約
      ，係未經公證且期限逾五年之不動產租賃契約，自不能對
      原告主張租賃關係對原告繼續存在。被告雖嗣改稱與福豪
      公司所定租約，係自91年4月起至96年3月止之5年定期租
      賃契約，惟被告就其與福豪公司所簽之租賃契約，自93年
      5月14日起迄本件於94年2月24日言詞辯論終結止，一直無
      法提出以實其說，自難僅憑被告所提系爭房屋91年7、8、
      10、11月份之管理費收據，遽認被告與福豪公司自91年4
      月起至96年3月止，有5年定期租賃契約關係存在。被告既
      不能證明其占有系爭房屋之正當權源，則原告請求被告遷
      讓交還系爭房屋，自屬有據。
（二）次查被告無權占有系爭房屋，致原告受有相當租金之損害
      ，原告主張被告應按月賠償原告自93年10月5日起相當租
      金之損害，自屬有據。按土地法第九十七條第一項規定，
      「城市地方房屋之租金，以不超過土地及其建築物申報總
      價額年息百分之十為限」。而土地法第九十七條所謂土地
      及建築物之總價額，土地價額依法定地價，建築物價額依
      該管市縣地政機關估定之價額，土地所有權人依土地法所
      申報之地價為法定地價，建築改良物之價值，由該管市縣
      地政機關於規定地價時，同時估定之；土地法施行法第二
      十五條、土地法第一百四十八條定有明文。又在平均地權
      條例施行區域，法定地價係指土地所有人於地政機關舉辦
      規定地價或重新規定地價時之公告期間內申報之地價，未
      於該期間內申報者，以公告地價之百分之八十為其申報地
      價，平均地權條例第十六條定有明文。查系爭房屋坐落基
      地為台北縣新店市○○段0798地號土地，面積為1660.54
      平方公尺，應有部分為10000分之110，93年1月份之公告
      現值為每平方公即88344元，有原告提出之土地登記簿謄
      本附卷可按，而系爭房屋經地政機關估定之價額雖未據原
      告提出，惟參照土地法第一百八十五條：「建築改良物，
      得照其估定價值，按年徵稅，其最高稅率，不得超過千分
      之十」規定，建築改良物既按其估定價值按年徵稅，因此
      系爭房屋之課稅現值應為其估定價值，而系爭房屋之課稅
      現值為0000000元，有原告提出台北縣稅捐稽徵處新店分
      處房屋課稅現值繳款書核計表附卷可稽。本院斟酌系爭房
      屋現況、地理環境及交通狀況等情狀，認原告得請求系爭
      房屋每月相當租金之損害以年息8％為合理，｛〔0000000
      ＋（88344×1660.54×110／10000）〕×8／100 ÷12＝
      21691｝，從而，原告僅請求被告每月應給付相當租金之
      損害13584元，應予准許。
三、綜上所陳，原告請求被告遷讓房屋及自93年10月5日起，至
    遷讓房屋之日止，按月給付相當租金之損害金13584元，洵
    屬有據，應予准許。
四、假執行之宣告：兩造陳明願供擔保請為宣告假執行或免為假
    執行，經核均與規定相符，爰分別酌定相當之擔保金額予以
    宣告。
五、結論：本件原告之訴為有理由，並依民事訴訟法第78條、第
    390條第2項、第392條第2項，判決如主文。
中　　華　　民　　國　　94　　年　　3　　月　　 10　　日
                  民事第三庭    法　官　李慈惠
以上正本係照原本作成
如對本判決上訴，須於判決送達後20日內向本院提出上訴狀
中　　華　　民　　國　　94　　年　　3 　　月　　11　　日
                                書記官　林秀娥
